臺灣新竹地方法院刑事宣示判決筆錄
110年度易字第527號
公  訴  人  臺灣新竹地方檢察署檢察官
被      告  滕建國


上列被告因妨害名譽案件，經檢察官提起公訴（110年度偵字第1
429號）後，聲請改依協商程序而為判決，於中華民國110年10月
25日下午4時在本院刑事第16法庭宣示判決，出席職員如下：
                  法  官   李毓華
                  書記官   劉文倩
                  通  譯   彭楊
法官起立朗讀判決主文、犯罪事實要旨、處罰條文，及告以上訴
限制、期間並提出上訴狀之法院，且諭知記載其內容：
一、主  文：
    滕建國犯加重誹謗罪，處有期徒刑貳月，如易科罰金，以新
    臺幣壹仟元折算壹日。
二、犯罪事實要旨：滕建國與滕建美為兄妹，雙方因父母祭祀及
    墳墓修建事宜引發爭執，竟心生不滿，明知其對滕建美並無
    債權存在，藉故以索討滕建美單獨繼承房屋所應支付之補償
    款新臺幣（下同）50萬元為由，基於加重誹謗之犯意，接續
    於附表所示之時間，前往滕建美位於新竹市○○路00號12樓之
    1住處前，以附表所示之方式書寫如附表所示內容，供不特
    定人士觀覽，足生損害於滕建美之名譽。
三、處罰條文：
    刑法第310條第2項。
四、協商判決除有刑事訴訟法第455 條之4 第1 項第1 款於本訊
    問程序終結前，被告撤銷協商合意或檢察官撤回協商聲請者
    ；第2 款被告協商之意思非出於自由意志者；第4 款被告所
    犯之罪非第455 條之2 第1 項所定得以協商判決者；第6 款
    被告有其他較重之裁判上一罪之犯罪事實者；第7 款法院認
    應諭知免刑或免訴、不受理者情形之一，及違反同條第2 項
    「法院應於協商合意範圍內為判決；法院為協商判決所科之
    刑，以宣告緩刑或2 年以下有期徒刑、拘役或罰金為限」之
    規定者外，檢察官與被告均不得上訴。
五、如有前項規定得提起上訴之例外情形，而不服本案宣示判決
    筆錄，得自收受宣示判決筆錄送達之日起20日內，向本院提
    出上訴書狀，上訴於第二審法院。
本案經檢察官葉子誠起訴，檢察官黃嘉慧到庭執行職務。
中　　華　　民　　國　　110 　年　　10　　月　　25　　日
              刑事第十一庭  書記官  劉文倩
　　　　　　　            　法  官  李毓華 
以上正本證明與原本無異。
中　　華　　民　　國　　110 　年　　10　　月　　27　　日
                            書記官  劉文倩　　　　　　　
　　　　　　　　　　　　　　　　　　　　　　　　 
附錄本案論罪科刑實體法條全文：
刑法第310條第2項：
散布文字、圖畫犯前項之罪者，處二年以下有期徒刑、拘役或三
萬元以下罰金。
附表：

編號 犯罪時間 行為內容 證據照片 1 109.7.25   1.以奇異筆書於前揭告訴人住處大門書寫「建美，欠債還錢 建國0000000000」。 2.至新竹市○○路00號12樓之1鄰居信箱以奇異筆書寫「建美欠債還錢0000000000」。 告證6 告證10-1 2 109.7.27   至新竹市○○路00號11樓之2鄰居信箱以奇異筆書寫「滕建美欠債還錢0000000000」。 告證10-2 3 109.7.28   4 109.7.29 至告訴人信箱以奇異筆書寫「滕建美欠債還錢0000000000」。 告證8-1 5 109.7.30 至告訴人信箱以奇異筆書寫「滕建美欠債還錢0000000000」。 告證8-2 6 109.7.31 至告訴人信箱以奇異筆書寫「滕建美欠債還錢0000000000」。 告證8-3 7 109.8.5 至告訴人信箱，以奇異筆書寫「滕建美欠債還錢0000000000」。 告證8-4 8 109.8.7 至告訴人信箱以奇異筆書寫「滕建美欠債還錢0000000000」。 告證8-5 9 109.8.10 至告訴人信箱以奇異筆書寫「滕建美欠債還錢0000000000」。 告證8-6 10 109.8.11 至告訴人信箱以奇異筆書寫「滕建美欠債還錢0000000000」。 告證8-7 11 109.8.13 至告訴人信箱以奇異筆書寫「滕建美欠債還錢0000000000」。 告證8-8 12 109.8.14 至告訴人信箱以奇異筆書寫「滕建美欠債還錢0000000000」。 告證8-9 13 109.8.17 至告訴人信箱以奇異筆書寫「滕建美欠錢還債0000000000」。 告證8-10 告證7-1 14 109.8.18 至告訴人信箱以奇異筆書寫「滕建美欠債還錢0000000000」。 告證8-11 告證7-2 15 109.8.19 至告訴人信箱以奇異筆書寫「滕建美欠債還錢0000000000」。 告證7-3 16 109.8.22 至告訴人信箱以奇異筆書寫「滕建美欠債還錢0000000000」。 告證8-12 17 109.8.24 至告訴人信箱以奇異筆書寫「滕建美欠債還錢0000000000」。 告證7-4 告證8-13 18 109.8.25 至告訴人信箱以奇異筆書寫「滕建美欠債還錢0000000000」。 告證7-5 19 109.8.27 至告訴人信箱以奇異筆書寫「滕建美欠債還錢0000000000」。 告證8-14 20 109.8.29 至告訴人信箱以奇異筆書寫「滕建美欠債還錢0000000000」。 告證7-6 告證8-15 21 109.8.31 至告訴人信箱以奇異筆書寫「滕建美欠債還錢0000000000」。 告證7-7 告證8-16 22 109.9.1 至告訴人信箱以奇異筆書寫「滕建美欠債JosZ 0000000000」。 告證7-8 告證8-17 23 109.9.2 至告訴人信箱以奇異筆書寫「滕建美欠錢JosZ 0000000000」。 告證7-9 告證8-18 24 109.9.5 至告訴人信箱以奇異筆書寫「滕建美欠錢JosZ 0000000000」。 告證8-19 25 109.9.7 至告訴人信箱以奇異筆書寫「滕建美欠債JosZ 0000000000」。 告證8-20 26 109.9.8 至告訴人信箱以奇異筆書寫「滕建美欠債JosZ 0000000000」。 告證8-21 27 109.9.10 至告訴人信箱以奇異筆書寫「欠債滕建美JosZ 0000000000」。 告證8-22 28 109.9.11 至告訴人信箱以奇異筆書寫「欠債滕建美JosZ 0000000000」。 告證8-23 告證7-10 29 109.9.13 至告訴人信箱以奇異筆書寫「欠債滕建美JosZ 0000000000」。 告證8-24 告證7-11 30 109.9.14 至告訴人信箱以奇異筆書寫「欠債滕建美JosZ 0000000000」。 告證8-25 告證7-12 31 109.9.15 至告訴人信箱以奇異筆書寫「欠債滕建美JosZ 0000000000」。 告證8-26 告證7-13 32 109.9.17 至告訴人信箱以奇異筆書寫「欠債滕建美JosZ 0000000000」。 告證8-27 告證7-14 33 109.9.20 至告訴人信箱以奇異筆書寫「欠債滕建美JosZ 0000000000」。 告證8-28 告證7-15 34 109.9.22 至告訴人信箱以奇異筆書寫「欠債滕建美JosZ 0000000000」。 告證8-29 告證7-16 35 109.9.23 至告訴人信箱以奇異筆書寫「欠債滕建美JosZ 0000000000」。 告證8-30 告證7-17 36 109.9.25 至原告信箱以奇異筆書寫「欠債滕建美JosZ 0000000000」。 告證8-31 告證7-18 37 109.9.27 至告訴人信箱以奇異筆書寫「欠債滕建美JosZ 0000000000」。 告證8-32 告證7-19 38 109.9.29 至告訴人信箱以奇異筆書寫「欠債滕建美JosZ 0000000000」。 告證8-33 告證7-20 39 109.9.30 至告訴人信箱以奇異筆書寫「欠債滕建美JosZ 0000000000」。 告證8-34 告證7-21 40 109.10.2 至告訴人信箱以奇異筆書寫「欠債滕建美JosZ 0000000000」。 告證8-35 告證7-22 41 109.10.4 至告訴人信箱以奇異筆書寫「欠債滕建美JosZ 0000000000」。 告證8-36 告證7-23 42 109.10.6 至告訴人信箱以奇異筆書寫「欠債滕建美JosZ 0000000000」。 告證8-37 告證7-24 43 109.10.8 至告訴人信箱以奇異筆書寫「欠債滕建美JosZ 0000000000」。 告證8-38 告證7-25 44 109.10.11 至告訴人信箱以奇異筆書寫「欠債滕建美JosZ 0000000000」。 告證8-39 告證7-26 45 109.10.12 至告訴人信箱以奇異筆書寫「欠債滕建美JosZ 0000000000」。 告證8-40 告證7-27 46 109.10.14 至告訴人信箱以奇異筆書寫「欠債滕建美Josh」。 告證11-1 47 109.10.15 至告訴人信箱以奇異筆書寫「欠債滕建美Josh」。 告證11-2 48 109.10.16 至告訴人信箱以奇異筆書寫「欠債滕建美Josh」。 告證11-3 49 109.10.17 至告訴人信箱以奇異筆書寫「欠債滕建美Josh」。 告證11-4 50 109.10.18 至告訴人信箱以奇異筆書寫「欠債滕建美Josh」。 告證11-5 51 109.10.19 至告訴人信箱以奇異筆書寫「欠債滕建美Josh」。 告證11-6 52 109.10.20 至告訴人信箱以奇異筆書寫「欠債滕建美Josh」。 告證11-7 53 109.10.21 至告訴人信箱以奇異筆書寫「欠債滕建美Josh」。 告證11-8 54 109.10.22 至告訴人信箱以奇異筆書寫「欠債滕建美Josh」。 告證11-9 55 109.10.23 至告訴人信箱以奇異筆書寫「欠債滕建美Josh」。 告證11-10 56 109.10.24 至告訴人信箱以奇異筆書寫「欠債滕建美Josh」。 告證11-11 57 109.10.26 至告訴人信箱以奇異筆書寫「欠債滕建美Josh」。 告證11-12 58 109.10.27 至告訴人信箱以奇異筆書寫「欠債滕建美Josh」。 告證11-13 59 109.10.29 至告訴人信箱以奇異筆書寫「欠債滕建美Josh」。 告證11-14 60 109.10.31 至告訴人信箱以奇異筆書寫「欠債滕建美Josh」。 告證11-15 61 109.11.1 至告訴人信箱以奇異筆書寫「欠債滕建美Josh」。 告證11-16 62 109.11.2 至告訴人信箱以奇異筆書寫「欠債滕建美Josh」。 告證11-17 63 109.11.3 至告訴人信箱以奇異筆書寫「欠債滕建美Josh」。 告證11-18 64 109.11.4 至告訴人信箱以奇異筆書寫「欠債滕建美Josh」。 告證11-19 65 109.11.6 至告訴人信箱以奇異筆書寫「欠債滕建美Josh」。 告證11-20 66 109.11.7 至告訴人信箱以奇異筆書寫「欠債滕建美Josh」。 告證11-21 67 109.11.8 至告訴人信箱以奇異筆書寫「欠債滕建美50萬Josh」。 告證11-22 68 109.11.9 至告訴人信箱以奇異筆書寫「欠債滕建美50萬Josh」。 告證11-23 69 109.11.10 至告訴人信箱以奇異筆書寫「欠債滕建美50萬Josh」。 告證11-24 70 109.11.11 至告訴人信箱以奇異筆書寫「欠債滕建美50萬Josh」。 告證11-25 71 109.11.12 至告訴人信箱以奇異筆書寫「欠債滕建美50萬Josh」。 告證11-26 72 109.11.13 至告訴人信箱以奇異筆書寫「欠債滕建美50萬Josh」。 告證11-27 73 109.11.15 至告訴人信箱以奇異筆書寫「欠債滕建美50萬Josh」。 告證11-28 74 109.11.16 至告訴人信箱以奇異筆書寫「欠債滕建美50萬Josh」。 告證11-29 75 109.11.17 至告訴人信箱以奇異筆書寫「欠債滕建美50萬Josh」。 告證11-30 76 109.11.18 至告訴人信箱以奇異筆書寫「欠債滕建美50萬Josh」。 告證11-31 77 109.11.19 至告訴人信箱以奇異筆書寫「欠債滕建美50萬Josh」。 告證11-32